【裁判字號】    97,抗,27
【裁判日期】    970319
【裁判案由】    聲請定其應執行刑
【裁判全文】
臺灣高等法院花蓮分院刑事裁定            97年度抗字第27號
抗  告  人
即受 刑 人  甲○○
上列抗告人因聲請定應執行刑案件，不服臺灣花蓮地方法院中華
民國97年2月1日裁定（97年度聲字第72號），提起抗告，本院裁
定如下：
    主  文
原裁定撤銷。
甲○○所犯附表所載編號一至五之罪刑，應執行有期徒刑捌年。
    理  由
一、原裁定意旨略以：經核聲請人就受刑人所犯如附表編號2、4
    所示之罪視為減刑之罪所處之刑，與附表編號1、3、5所示
    不合減刑之犯罪所處之刑聲請定應執行刑，並無不合，爰裁
    定受刑人所犯如附表所載編號1至5之罪刑，應執行有期徒刑
    10年7月。
二、抗告意旨略以：附表編號5竊盜案件中，抗告人合於自首規
    定之適用，有卷證及判決書可稽，即抗告人有減刑條例第6
    條自首例外得減刑規定之適用，請調閱最後事實審：台灣高
    等法院花蓮分院86年度上訴字第171號 (及台灣高等法院花
    蓮分院86年度上訴字第165號)刑事卷宗，以明上情，更依減
    刑條例第6條、第2條之規定，減其刑期2分之1，方屬適法。
三、按中華民國96年罪犯減刑條例第6條規定，對於第3條所定不
    予減刑而未發覺之犯罪，於本條例施行前至施行之日起3個
    月內自首而受裁判者，依第2條第1項規定予以減刑。次按前
    條法條規定：「於本條例施行前」，並無始期之限制，且本
    條例草案原規定第3條不減刑之罪如於本條例施行之日起3個
    月內自首而受裁判者，得予以減刑；嗣立法院審議過程認自
    首行為之鼓勵在於可以減少司法資源之浪費，不應在減刑條
    例施行前後而異，故凡在本條例施行前及施行後3個月內自
    首者，均得適用減刑寬典。因此目前在監受刑人若有符合者
    ，均得適用該條規定獲減刑。是以受刑人所犯之罪，雖係「
    減刑條例第3條所定不予減刑之罪」，惟因其係於96年4月24
    日以前犯罪，且於減刑條例施行前，針對未發覺之罪自首，
    法院自應依減刑條例第6條之規定，依同條例第2條第1項之
    規定予以減刑 (司法院秘台廳刑一字第0960014250號函參照
    )。
四、本件抗告人於附表所示之日期犯如附表所示之罪，經分別判
    處如附表所示之刑，均經確定在案，茲檢察官以抗告人所犯
    附表編號2、4之犯罪，其犯罪時間均在96年4月24日以前，
    合於減刑條件，原審依法各減為如附表編號2、4各欄所載之
    刑，並就附表編號1至5所載之刑定應執行刑為有期徒刑10
    年7月，固屬有據。惟本件抗告人所犯附表編號5所示之罪（
    即本院86年度上訴字第162、171號之竊盜罪），抗告人係經
    自首而接受裁判，有判決書在卷足參，揆諸上開條文規定，
    附表編號5之罪應予以減刑，原裁定就此部分未予減刑，並
    與附表所列其他各罪定執行刑即有未洽。抗告意旨執此指摘
    此部份不當為有理由，援撤銷原裁定，並就附表編號5之罪
    依法減為有期徒刑3年。並就抗告人所犯如附表編號1至5所
    示之合於減刑及不合於減刑之罪，定應執行刑如主文第二項
    所示。
五、據上論斷，應依刑事訴訟法第413條，中華民國九十六年罪
    犯減刑條例第2條第1項第3款、第6條、第8條第1項、第10條
    第1項、第2項，修正前刑法第51條第5款，裁定如主文。
中    華    民    國    97    年    3     月    19    日
                    審判長法  官  何方興
                          法  官  林德盛
                          法  官  王紋瑩
以上正本證明與原本無異。
本件不得再抗告。
                          書記官  楊明靜
中    華    民    國    97    年    3     月    19    日


司法院資訊處製作；財團法人民間司法改革基金會備份。
